【裁判字號】    99,簡上,129
【裁判日期】    990601
【裁判案由】    詐欺
【裁判全文】
臺灣板橋地方法院刑事判決             99年度簡上字第129號
上  訴  人
即  被  告  甲○○
上列上訴人即被告因詐欺案件，不服本院98年度簡字第9632號中
華民國98年12月16日所為第一審簡易判決（聲請簡易判決處刑案
號：臺灣板橋地方法院檢察署98年度偵字第27175 號），提起上
訴，本院管轄第二審之合議庭判決如下︰
    主  文
上訴駁回。
    事實及理由
一、本案經本院審理結果，認第一審判決以被告甲○○能預見提
    供個人金融機構帳戶與他人使用，將幫助犯罪集團或不法分
    子實施詐欺或其他財產犯罪，竟仍基於幫助詐欺之不確定故
    意，在不詳時、地，將其所有台新國際商業銀行（帳號：00
    000000000000）帳戶之金融卡及密碼提供予真實姓名年籍不
    詳之詐欺集團成員，幫助該詐欺集團藉以遂行詐欺犯罪。嗣
    該詐欺集團成員即意圖為自己不法之所有，基於詐欺取財之
    犯意，於民國98年7 月22日晚間7 時許，假冒奇摩網路拍賣
    賣家之名義，致電乙○○，以乙○○前於網路拍賣有取消分
    期付款交易錯誤之情形，而佯稱欲幫乙○○處理為由等語，
    使乙○○陷於錯誤，而於當日晚間9 時57分起至翌（23）日
    凌晨0 時19分止，分8 次匯款，共計匯款新臺幣（下同）19
    萬2000元至甲○○所有前揭銀行帳戶。嗣乙○○察覺有異，
    遂報警處理而循線查獲，而認被告甲○○所為係犯刑法第30
    條第1 項前段、第339 條第1 項之幫助詐欺取財罪，量處拘
    役二十日，並諭知如易科罰金以新臺幣一千元折算一日，其
    認事用法均無違誤，量刑亦屬適當，應予維持，並引用第一
    審判決書所記載之證據及理由（如附件）。
二、上訴人即被告甲○○上訴意旨略以：伊是因為要找工作所以
    被騙的，伊不是因為要獲取金錢利益而出賣伊的帳戶。伊是
    去應徵司機，因為對方那時候跟伊說貨款收到的時候，先匯
    到伊戶頭，等到伊下班的時候，伊再把伊帳戶裡面的貨款領
    出來交給公司。對方問伊信用良不良好，伊說良好，他要伊
    把帳戶提款卡、密碼交給公司的會計小姐，伊沒有看到他們
    公司的會計小姐，伊是把伊的帳戶提款卡、密碼在高雄市○
    ○路與民族路口的麥當勞交給他們公司的司機云云。但查：
    (一)按刑法上之故意，可分為直接故意與不確定故意（間接故
    意），所謂「不確定故意」，係指行為人對於構成犯罪之事
    實，預見其發生而其發生並不違背其本意者，刑法第13條第
    2 項定有明文。查金融帳戶之申請甚為簡易方便，亦無信用
    問題，如有使用帳戶之需要，自可自行開戶，如非供作犯罪
    出入之帳戶或其他不法目的，應無隱匿自己名義帳戶而使用
    他人金融帳戶之必要，且邇來利用各種名目詐欺取財之犯罪
    類型層出不窮，該等犯罪，多數均係利用人頭帳戶作為出入
    帳戶，並經媒體廣為披載，被告係成年且智力成熟之人，對
    此應知之甚詳，竟仍將其板信銀行埔墘分行帳戶之存摺、提
    款卡、密碼提供給不詳年籍姓名之人使用，足見被告有容認
    不詳姓名年籍之人利用其帳戶犯詐欺取財罪之不確定故意。
    (二)況且，被告謂：伊是去應徵司機，因為對方那時候跟伊說
    貨款收到的時候，先匯到伊戶頭，等到伊下班的時候，伊再
    把伊帳戶裡面的貨款領出來交給公司云云，惟依此情節，被
    告在未經通知錄取與否、根本還沒有上班的情況下，更沒有
    理由將其台新銀行帳戶之提款卡及密碼交給所謂「他們公司
    的司機」。本件被告所交付提款卡及密碼的對象，非但年籍
    姓名資料不詳，連該人是在什麼公司？公司在哪裡？也一無
    所知，即率相約在高雄市○○路與民族路口的麥當勞交付提
    提款卡及密碼，故該對象來路不明又行事違常，乃顯而易見
    ，被告亦應知該不明陌生人之行事極為可疑，可以預見該不
    明陌生人所謂應徵司機工作者竟需提供提款卡來查看帳戶信
    用是否良好云云，以及所謂竟然會將貨款匯到司機的帳戶云
    云，均出於杜撰虛構。(三)至於被告一再主張其發覺有異時於
    98年7 月25日有向屏東縣政府警察局報案云云，而經本院向
    屏東縣政府警察局函詢結果，屏東縣政府警察局函覆稱「民
    眾甲○○於98年7 月25日親赴本院反詐騙小組，指稱渠於98
    年7 月22日因應徵工作，將提款卡及密碼提供予不詳之人，
    請本局為其備案」，有屏東縣政府警察局99年4 月16日屏警
    刑偵華字第0990017767號函1 件在卷可稽，然98年7 月25日
    時被告幫助詐欺取財之不確定故意以及犯行，均已完成，其
    嗣後基於不明動機而掛失之舉，並不影響其主觀犯意及犯行
    之認定。是本件上訴人即被告甲○○所辯要不足採，其指原
    審判決不當云云，為無理由，應予駁回。
據上論斷，應依刑事訴訟法第455 條之1 第1 項、第3 項、第36
8 條、第373 條，判決如主文。
判決如主文。
本案經檢察官蘇逸修到庭執行職務。
中    華    民    國    99    年    6     月    1     日
                    刑事第七庭  審判長法  官  戴嘉清
                                      法  官  林晏鵬
                                      法  官  黃司熒
以上正本證明與原本無異。
不得上訴。
                                      書記官  廖貞音
中    華    民    國    99    年    6     月    1     日
附錄本案論罪科刑法條全文：
刑法第339 條
意圖為自己或第三人不法之所有，以詐術使人將本人或第三人之
物交付者，處五年以下有期徒刑、拘役或科或併科一千元以下罰
金。
以前項方法得財產上不法之利益或使第三人得之者，亦同。
前二項之未遂犯罰之。

司法院資訊處製作；財團法人民間司法改革基金會備份。
